臺灣屏東地方法院民事裁定
111年度屏補字第93號
原      告  謝俊仁  


被      告  王錦煥  
上列當事人間請求確認本票債權不存在事件，本院裁定如下：
    主      文
原告應於收受本裁定5日內，補繳第一審裁判費新臺幣（下同）3
0,700元，逾期未補正，即駁回原告之訴。
    理      由
一、上列當事人間請求確認本票債權不存在事件，原告起訴未據
    繳納裁判費。按以一訴主張數項標的者，其價額合併計算之
    。但所主張之數項標的互相競合或應為選擇者，其訴訟標的
    價額，應依其中價額最高者定之，民事訴訟法第77條之2第1
    項定有明文。倘原告主張之數項標的雖不相同，惟自經濟上
    觀之，其訴訟目的一致，不超出終局標的範圍，依民事訴訟
    法第77條之2第1項規定，訴訟標的價額應以其中價額最高者
    定之（最高法院107年度台抗字第917號裁定意旨參照）。又
    債務人異議之訴之訴訟標的為該債務人之異議權，法院核定
    此訴訟標的之金額或價額，應以該債務人本於此項異議權，
    請求排除強制執行所有之利益為準。
  ㈠關於訴之聲明第1、2項，原告係請求確認如起訴狀附表所示
    之本票，對原告之票款請求權不存在，且不得執臺灣士林地
    方法院99年度司票字第1899號裁定及該裁定之確定證明暨其
    所生之債權憑證為執行名義，對原告之財產為強制執行。又
    上開本票之票面金額為3,000,000元，則此部分聲明之訴訟
    標的價額應核定為3,000,000元。
  ㈡關於訴之聲明第3項，原告係訴請撤銷本院111年度司執字第1
    0327號強制執行事件之強制執行程序，而上開強制執行程序
    執行之債權額為3,000,000元及利息、程序費用，且經本院
    民事執行處查封聲請人所有坐落屏東縣○○市○○○段○○段000地
    號土地及同段8159建號建物，而上開土地面積為10,347平方
    公尺，公告土地現值為每平方公尺31,515元，權利範圍為10
    0000分之669，價額應核定為2,181,513元（計算式：31,515
    ×10,347×669/100000＝2,181,513）；至上開房屋現值為863,
    300元，有土地登記第二類謄本及全國財產稅總歸戶財產查
    詢清單可稽，並經本院調取上開強制執行事件卷宗核閱無誤
    。則上開房地價額應核定為3,044,813元（計算式：2,181,5
    13＋863,300＝3,044,813），故原告獲勝訴判決可排除強制執
    行之客觀上利益為3,000,000元。是以，此部分之訴訟標的
    價額應核定3,000,000元。
  ㈢承上，原告係先請求確認被告對其之票款請求權不存在後，
    再請求撤銷上開強制執行事件所為之執行程序，則上開各請
    求間訴訟目的一致，不超出終局標的範圍，揆上說明，本件
    訴訟標的價額應核定為3,000,000元，應徵第一審裁判費30,
    700元。
二、茲依民事訴訟法第249條第1項但書規定，限原告於收受本裁
    定後5日內補繳前述裁判費，逾期未繳，即駁回原告之訴，
    特此裁定。
中　　華　　民　　國　　111 　年　　3 　　月　　 28　日
                  屏東簡易庭  法  官  曾吉雄
正本係照原本作成。
如不服本裁定關於核定訴訟標的價額部分，應於送達後10日內向
本院提出抗告狀，並繳納抗告費新臺幣1,000 元；其餘關於命補
繳裁判費部分，不得抗告。
中    華    民    國   111    年    3     月     28   日
                              書記官  潘豐益